# INGRID ALISON CALZADA VILLAJUAN

CORREO: calzada.ingrid10@gmail.com CELULAR: 957290391 GITHUB: github.com/IngridC10

Apasionada por la tecnología y con experiencia en el ámbito administrativo, me especializo en la creación de interfaces interactivas para la web utilizando React. Mi enfoque proactivo y mi compromiso con el aprendizaje continuo reflejan mi dedicación para mantenerme actualizada en las últimas tendencias del desarrollo frontend. Además, mi experiencia administrativa me ha permitido desarrollar habilidades de organización, gestión de procesos y trabajo en equipo, que complementan mi perfil técnico. Esta combinación de habilidades me permite enfrentar desafíos con creatividad, contribuir al desarrollo de soluciones innovadoras y gestionar eficientemente proyectos en el mundo digital.

### **EXPERIENCIA LABORAL**

#### **FINNIU**

Aplicativo que te permite invertir de forma diversificada de manera simple y a tu manera.

### **Desarrollador front end Junior**

enero 2024-septiembre 2024

- Maquetación del Dashboard usando Next.js y tailwind.
- Maquetación web con Tailwind.
- Maquetación de correos en Html para mode light/dark.
- Optimización de velocidad y rendimiento de la plataforma.
- Uso de GraphQL para el consumo de queries y mutations.
- Manejo de Google Analytics para monitorear el tráfico web.
- Desarrollo y mejoras de la interfaz del usuario.

Link web: https://www.finniu.com/

#### **JAUS**

Aplicativo de reservas para un salón de belleza.

# Freelancer Flutter Developer

agosto 2023-octubre 2023

- Desarrollo de las interfaces de usuario.
- Se integró diversas funcionalidades de Firebase en el aplicativo, como el Firebase Authentication, Database y Cloud Storage para almacenar imágenes.

#### **FINNIU**

Aplicativo que te permite invertir de forma diversificada de manera simple y a tu manera.

### Freelancer Flutter Developer

enero 2023-junio 2023

- Desarrollo de las interfaces de usuario en Flutter.
- Se usó Riverpod Hooks para manejo de estados.
- Consumo de APIs GraphQL.

#### TUYRU

Página informativa sobre noticias políticas de nuestro país.

## Freelancer React Developer

diciembre 2018- diciembre 2019

Maquetación y desarrollo de la página Web con HTML5, CSS y React.

### MINISTERIO DE LA MUJER Y POBLACIONES VULNERABLES

Entidad pública que promueve la igualdad de género, la protección de los derechos de las mujeres y la atención a las poblaciones en situación de vulnerabilidad.

#### Practicante de la Oficina General de Recursos Humanos

agosto 2017-julio 2018

- Elaboré las bases de los procesos CAS.
- Archivé prórrogas, renovaciones y expedientes de los procesos CAS.
- Realicé las constancias y certificados del Personal.
- Orienté y capacité para la elaboración de verificaciones de títulos.
- Organicé y atendí la recepción de la documentación que se tramitaba en la Dirección General.
- Controlé y organicé el ingreso de expedientes mediante el sistema de Trámite
  Documentario.
- Formulé los TDR de las acciones de capacitación.
- Publiqué y difundí las ofertas de capacitación a través de la página intranet del MIMP.
- Elaboré y gestioné las Cartas de Compromiso de las acciones de capacitación.
- Custodié y distribuí los certificados de los cursos realizados por las diversas instituciones educativas.
- Elaboré y procesé las encuestas de satisfacción de las acciones de capacitación.
- Participé en Talleres con SERVIR relativas a la Gestión de la Evaluación de la capacitación.
- Participé en la formulación de Matrices de Diagnóstico de Necesidades de Capacitación para el PDP 2019.
- Elaboré y administré los expedientes de las 10 acciones de capacitación en curso.

# ANYPSA PERÚ

Empresa líder en la fabricación y distribución de pinturas y recubrimientos, ofreciendo soluciones innovadoras y de alta calidad para diversos sectores.

#### Auxiliar administrativo

feb. 2016 - dic. 2016

- Orienté la gestión de cobranza al logro de metas.
- Supervisé a los cobradores y verifiqué sus reportes del mes.

- Entregué reportes de morosidad a vendedores, supervisores, jefes de ventas.
- Gestioné documentos de asistencias de créditos a vendedores y/o cobradores según corresponda.

# **EDUCACIÓN**

Bachiller en Negocios Internacionales -Universidad César Vallejo ago. 2012 - dic. 2017

# **CURSOS**

### Fundation of User Experience(UX)Design

Link: https://coursera.org/verify/4D6NNKEFYXTY

# Start the Ux Design Process

Link: https://www.coursera.org/account/accomplishments/verify/GYWXVT3F7RVK

## **Python Complete Course for Beginners**

 $Link: \underline{https://udemy-certificate.s3.amazonaws.com/pdf/UC-f3846797-0481-4ba1-8856-c21bd15}\\ \underline{40b31.pdf}$ 

### Git + Github: Todo un sistema de control de versiones de cero

 $Link: \underline{https://udemy-certificate.s3.amazonaws.com/pdf/UC-b46e227b-3b08-42eb-8f90-dd877f82}\\ \underline{c457.pdf}$ 

# Legacy-Flutter: Tu guía completa para IOS y Android.

Link: <a href="https://udemy-certificate.s3.amazonaws.com/pdf/UC-6889bbbb-90c7-4d5b-81b3-d784674">https://udemy-certificate.s3.amazonaws.com/pdf/UC-6889bbbb-90c7-4d5b-81b3-d784674</a> <a href="e1090.pdf">e1090.pdf</a>

# Desarrollo web Profesional con Django de Python y Docker

 $Link: \underline{https://udemy-certificate.s3.amazonaws.com/pdf/UC-1a6697af-8b44-43e5-a1c5-20d42136}\\ \underline{e294.pdf}$ 

#### Master en React

 $Link: \underline{https://udemy-certificate.s3.amazonaws.com/pdf/UC-eb431297-7252-4e97-a261-0b7f5de7}\\ \underline{4b86.pdf}$ 

# **HABILIDADES**

Idiomas: Inglés Avanzado (ICPNA)

Informática: Excel, Word, Power Point a Nivel Intermedio